

# FUTURO PROGRAMADOR

**MARCOS VERA** 

# CONTACTO

Marcos\_vera\_27@hotmail.com

1139430251

linkedin.com/in/marcosvera0126

#### SOBRE MI

Mi objetivo profesional en una empresa estable, además de aportar con lo aprendido en mi formación y experiencia integrar un equipo donde pueda poner en practica los conocimientos adquiridos durante mis años de formación, desarrollarme, crecer en lo profesional y personal en en función a mis logros y aportaciones laborales

## IDIOMAS

Español: Nativo

Inglés: basico

Frances: fluido

### **EXPERIENCIA**

Seguridad privada - cazadores

2018 - 2022

Encargado de Monitoreo

alarmas

cámaras

bases operativas

distintos servicios

personal a cargo

Urbano textil S.A

2014 - 2018

Encargado de personal

tareas realizadas

carga y descarga de mercadería - ropa terminada encargado de stock y preparado de pedidos atención al cliente

#### Brucap S.A

2013 - 2014

Encargado de personal

tareas realizadas

carga y descarga de mercadería.

#### **ESTUDIOS**

2022 Secundario completo

Titulo bachiller en Administración y org. -Centro de estudios Ballester

#### **HABILIDADES EN PROGRAMACION**

HTML React

CSS Bootstrap

JavasCript Wordpress